ACORDAO-COMPLETO-2532659

ACÓRDÃO DE RELAÇÃO

ACÓRDÃO DE RELAÇÃO 1932/2022 ATA 12/2022 - SEGUNDA CÂMARA

Acórdão 1932/2022-TCU-Segunda Câmara
VISTO e relacionado este processo relativo ao ato de aposentadoria de Alayde de Oliveira Mota Schumacher emitido pelo Ministério da Agricultura, Pecuária e Abastecimento e submetido a este Tribunal para fins de registro.
Considerando que as análises empreendidas na fase de instrução revelam as irregularidades caracterizadas pela inclusão e manutenção nos proventos da rubrica "12 Referências", a servidora ocupante da última posição da carreira, pagamento que configura bis in idem, por não mais subsistir o motivo gerador da concessão; e
Considerando que a referida irregularidade é objeto de jurisprudência pacificada nesta Corte de Contas, conforme os seguintes precedentes: Acórdão 8164/2021-TCU-Primeira Câmara (Relator: Ministro-Substituto Weder de Oliveira) , 12.531/2020-1ª Câmara (Relator: Ministro Vital do Rêgo) ,  13.230/2019-1ª Câmara (Relator: Ministro Walton Alencar Rodrigues) , 5.082/2021-2ª Câmara (Relator: Ministro Raimundo Carreiro) , 13.908/2020-2ª Câmara (Relator: Ministro-Substituto Marcos Bemquerer Costa) , 5.328/2020-2ª Câmara (de minha relatoria) , 11.583/2018- 2ª Câmara (Relator: Ministro-Substituto André Luís de Carvalho) , 9.874/2017- 2ª Câmara (Relator: Ministro José Múcio Monteiro) , 9.871/2017-2ª Câmara (Relator: Ministro-Substituto André Luís de Carvalho) , entre outros;
Considerando que, por meio do Acórdão 1414/2021-TCU-Plenário (Rel. Min. Walton Alencar) , este Tribunal fixou entendimento no sentido da possibilidade de apreciação de ato sujeito a registro mediante relação, na forma do artigo 143, inciso II, do Regimento Interno deste Tribunal, nas hipóteses em que a ilegalidade do ato decorra exclusivamente de questão jurídica de solução já pacificada na jurisprudência desta Corte de Contas;
Considerando a presunção de boa-fé da interessada; 
Considerando que o ato ora examinado deu entrada no TCU há menos de cinco anos; e
Considerando, por fim, os pareceres convergentes da Sefip e do Ministério Público junto ao TCU - MPTCU.
ACORDAM os Ministros do Tribunal de Contas da União, reunidos em sessão da Segunda Câmara, com fundamento nos artigos 1º, inciso V, e 39, inciso II, da Lei 8.443/1992, c/c os artigos 17, inciso III, 143, inciso II, 260 e 262 do Regimento Interno, em considerar ilegal e negar registro ao ato de aposentadoria de Alayde de Oliveira Mota Schumacher; e expedir as determinações contidas no subitem 1.7 a seguir: 
1. Processo TC-Processo 004.342/2022-4 (APOSENTADORIA) 
	1.1. Interessado: Alayde de Oliveira Mota Schumacher (XXX.990.659-XX) .
	1.2. Órgão/Entidade: Ministério da Agricultura, Pecuária e Abastecimento.
	1.3. Relator: Ministro Augusto Nardes.
	1.4. Representante do Ministério Público: Procuradora-Geral Cristina Machado da Costa e Silva.
	1.5. Unidade Técnica: Secretaria de Fiscalização de Integridade de Atos e Pagamentos de Pessoal e de Benefícios Sociais (Sefip) .
	1.6. Representação legal: não há.
	1.7. Determinar ao Ministério da Agricultura, Pecuária e Abastecimento que:
1.7.1. dispense o ressarcimento das quantias indevidamente recebidas, em boa-fé, pela interessada citada acima, consoante o Enunciado 106 da Súmula de Jurisprudência deste Tribunal;
1.7.2. faça cessar, no prazo de 15 (quinze) dias, contado a partir da ciência desta deliberação, os pagamentos decorrentes do ato impugnado, sob pena de responsabilidade solidária da autoridade administrativa omissa, consoante disposto nos arts. 71, inciso IX, da Constituição Federal e 262 do Regimento Interno desta Corte;
1.7.3. emita novo ato, livre das irregularidades ora apontadas, em substituição ao ato de aposentadoria de Alayde de Oliveira Mota Schumacher, submetendo-o a nova apreciação por este Tribunal, na forma do artigo 260, caput, também do Regimento Interno.
1.7.4. dê ciência do inteiro teor desta deliberação à interessada, alertando-a de que o efeito suspensivo proveniente da interposição de eventuais recursos, caso não providos, não a exime da devolução dos valores indevidamente percebidos após a notificação;
1.7.5. envie a esta Corte de Contas, no prazo de 30 (trinta) dias, por cópia, comprovante de que a interessada teve ciência desta deliberação;
1.7.6. dar ciência desta deliberação à interessada e ao Ministério da Agricultura, Pecuária e Abastecimento.

Segunda Câmara

Alayde de Oliveira Mota Schumacher (XXX.990.659-XX).

ACORDAO-COMPLETO-2539060

Acórdão de Relação 2940/2022 - Segunda Câmara

Acórdão de Relação

AUGUSTO NARDES

não há.

Procuradora-Geral Cristina Machado da Costa e Silva.

APOSENTADORIA (APOS)

Secretaria de Fiscalização de Integridade de Atos e Pagamentos de Pessoal e de Benefícios Sociais (Sefip).